臺灣嘉義地方法院刑事判決　　　　　　　　　　　　　九十一年度易字第三四○號
　　公　訴　人　臺灣嘉義地方法院檢察署檢察官
　　被　　　告　甲○○
右列被告因竊盜案件，經檢察官提起公訴（九十一年度偵字第三二六四號），本院判
決如左：
    主  文
甲○○共同毀越安全設備，於夜間侵入住宅竊盜，累犯，處有期徒刑捌月。
    事  實
一、甲○○（原名黃宗智）曾犯賭博案件，經臺灣臺南地方法院判處有期徒刑四月確
    定，於八十八年十一月十七日易科罰金執行完畢。詎仍不知悔改，復意圖為自己
    不法之所有，於九十一年五月十一日凌晨二時二十五分許，駕駛其借貸自不知情
    之友人洪素菁所有已繳銷牌照之車號ＴＥ─４０４９號自小貨車搭載有犯意聯絡
    之真實姓名、年籍不詳、綽號「阿龍」之成年男子，由「阿龍」繞到乙○○位於
    嘉義縣布袋復興里新塭十七之二○○號住宅後面，徒手毀壞浴廁窗戶後，從該窗
    戶爬進住宅內，再走到前面開啟前門，讓甲○○進入，兩人遂共同竊取山水牌音
    響一組、聲寶牌轟天雷電視一台、紅檜木桌椅一組（市價共計約新台幣（下同）
    二十萬元），得手後渠等即將竊取之音響及桌椅等物藏匿於台南縣鹽水鎮後厝里
    六十九之六號旁巷道內。嗣於九十一年五月十二日五時四十分許，經警據報循線
    前往埋伏，在前開巷道內當場查獲甲○○，並起出前開音響一組、電視一台及桌
    椅一組等物。
二、案經乙○○訴由嘉義縣警察局布袋分局報請臺灣嘉義地方法院檢察署檢察官偵查
    起訴。
    理  由
一、訊據被告坦承有於前揭時、地與真實姓名、年籍不詳、綽號「阿龍」之成年男子
    搬運前開物品等情，惟先於九十一年六月二十一日在本院調查時辯稱：「阿龍」
    是在中午打電話給伊，說要賣木頭桌椅家具、電視壹台給伊五萬元，伊看「阿龍
    」從後門進去，以為那可能是他家，不知道要偷東西云云；嗣於九十一年九月十
    三日在本院調查時改辯稱：當天伊只是開車，伊沒有進去，只有在房子的前門那
    裡，是因為「阿龍」叫我去搬東西，「阿龍」告訴伊說幫忙開車，會給兩千元，
    不知道要偷東西云云。經查：
  (一)被告於警訊中及偵查中均曾自承本件犯罪（分別見警卷第一頁背面、偵查卷第六
    頁背面），雖嗣後又先後辯稱：伊係以五萬元向「阿龍」購買該家具、家電以及
    伊以兩千元之酬勞幫「阿龍」開車云云。按被告究竟係向「阿龍」購買家具、家
    電或是幫忙開車，應屬截然不同、不能並存之二事，被告先後以此二事資為抗辯
    ，已前後矛盾，其辯解自均難採信。
  (二)次查，告訴人乙○○之前開住宅後面並無門扇可供出入，且欲進入該住宅前門必
    須先經過該住宅之後面，有本院履勘現場所拍攝之照片附於本院卷第四十九頁可
    稽，因此被告駕車搭載「阿龍」駛至前開住宅時，必已看到該住宅後面並無門扇
    可供出入，因此被告既自陳「阿龍」係繞道後面開門讓其進入，則其所辯：以為
    該住宅可能是他家云云，不知要偷東西云云，即屬難以採信。
  (三)又查，被告亦自承：「當天有與阿龍來（告訴人前開住宅），：：：阿龍沒有和
    乙○○說要買家具之談話。」（見本院卷第四七頁）因此，被告既然已先與「阿
    龍」前往告訴人該住宅，且未談及任何買賣家具之話語，因此，被告與「阿龍」
    利用半夜時分，以毀越窗戶之方式侵入住宅、搬運告訴人之家具、家電之行為，
    自有竊盜之故意，被告辯稱以為那可能是「阿龍」家，不知要偷東西云云，自屬
    卸責之詞，無可採信。
  (四)又告訴人乙○○證稱：「（嘉義縣布袋復興里新塭十七之二○○號之建築物案發
    時作何使用？）當時沒有人居住，主要是作工作場所，有時中午我會在後面房間
    內休息。我們在附近另有房子，我們晚上會回去另一房子住。偶而住這。」等語
    （見本院卷第四五頁背面）按告訴人雖非每日晚上居住於前開住宅，然前開住宅
    既然有房間及浴廁（見本院卷第五十頁背面、第五一頁正面）等設備，且告訴人
    中午在該處休息，偶而晚上會住在該處，該處自屬住宅無疑，因此被告與「阿龍
    」於夜間侵入告訴人之住宅竊盜之犯行應可認定。
  (五)告訴人另證稱：「（本件（住宅後面之）窗戶破壞的情形如何？）鐵窗的鐵條是
    空心的，而且不牢固，他們應該是用手掰開，將整個鐵條拔下來，再爬進屋。」
    （見本院卷第四五頁背面），核與證人即查獲本件之警員丙○○證稱：「被竊盜
    的地方是一個很大的鐵皮屋，有一個門窗被破壞。後面沒有住家。被告他們其中
    一人從後面破壞窗戶，再按前面捲門開關開門。」等語（見本院卷第十九頁）相
    符，而被告亦稱「阿龍」是從後面進去等語，雖被告未自己毀越窗戶，然其與「
    阿龍」具共同犯意，而推由「阿龍」下手實施之行為，亦應認定被告與「阿龍」
    有共同毀越窗戶之安全設備竊盜之犯行。
  (六)被告上揭犯行，除被告自承部分外，並經告訴人乙○○指述明確，且有贓物認領
    保管單及車籍作業系統─查詢認可資料各一份在卷可證。是被告所辯均係事後卸
    責之詞，不足採信，本件事證明確，被告犯行堪以認定。
二、核被告所為，係犯刑法第三百二十一條第一項第一款、第二款之加重竊盜罪。公
    訴人認被告係犯刑法第三百二十一條第一項第一款夜間侵入住宅罪，惟公訴人漏
    未論及被告與真實姓名、年籍不詳、綽號「阿龍」之成年男子共同以毀越安全設
    備之方式犯本件之竊盜罪，尚有未洽，然此部分與起訴部分為單一事實，為竊盜
    罪加重條件之增加，應為起訴效力所及，本院自應一併審酌，無庸變更法條。被
    告與真實姓名、年籍不詳、綽號「阿龍」之成年男子間就該等犯行有犯意之聯絡
    及行為之分擔，均為共同正犯。又，被告曾因賭博案件，經臺灣臺南地方法院判
    處有期徒刑四月確定，於八十八年十一月十七日易科罰金執行完畢，有臺灣嘉義
    地方法院檢察署刑案資料查註紀錄表及臺灣高等法院被告全國前案紀錄表各一件
    在卷足參，其於受有期徒刑之執行完畢後五年以內再犯本件有期徒刑以上之罪，
    為累犯，應依刑法第四十七條規定加重其刑。爰審酌被告時值青年，竟不思以勞
    力獲取財物，與真實姓名、年籍不詳、綽號「阿龍」之成年男子共同毀壞安全設
    備，進而於夜間侵入住宅竊取財物，足以使民眾對於居家生活陷於恐懼之中，敗
    壞治安非輕，殊值非議，然告訴人表示願意原諒被告及其犯罪之動機、目的、所
    生之危害等一切情狀，量處如主文所示之刑。
三、公訴人認被告所為另犯刑法第三百零六條之侵入住宅罪等語，按毀越門扇而入室
    行竊，其越入行為即屬侵入住宅，已結合於所犯加重竊盜之罪質中，無更行構成
    侵入住宅罪之理。最高法院著有二十七年上字第一八八七號判例可資參照，是本
    件被告侵入住宅部分應已結合於所犯加重竊盜之罪質中，無更行構成侵入住宅罪
    ，惟公訴人認此部分侵入住宅罪與加重竊盜罪有方法及結果之牽連關係，為裁判
    上一罪之牽連犯，爰不另為無罪之諭知，併此敘明。
據上論斷，應依刑事訴訟法第二百九十九條第一項前段，刑法第二十八條、第三百二
十一條第一項第一款、第二款、第四十七條，判決如主文。
本案經檢察官洪三到庭執行職務。
中      華      民      國    九十一    年    十一      月      五    日
                          臺灣嘉義地方法院刑事第三庭
                                審判長法  官  沈福財
                                      法  官  張育彰
                                      法  官  林福來
右正本證明與原本無異。
如不服本判決，應於判決送達後十日內向本院提出上訴狀（應附繕本）。
                                      書記官  尹玉琪
中      華      民      國    九十一    年    十一      月      五    日
附錄本案論罪科刑法條全文：
刑法第三百二十一條第一項
犯竊盜罪而有左列情形之一者，處六月以上五年以下有期徒刑：
一  於夜間侵入住宅或有人居住之建築物、船艦或隱匿其內而犯之者。
二  毀越門扇、牆垣或其他安全設備而犯之者。
三  攜帶兇器而犯之者。
四  結夥三人以上而犯之者。
五  乘火災、水災或其他災害之際而犯之者。
六  在車站或埠頭而犯之者。
